【裁判字號】    94,上訴,4138
【裁判日期】    950331
【裁判案由】    毒品危害防制條例
【裁判全文】
臺灣高等法院刑事判決                94年度上訴字第4138號
上  訴  人  臺灣板橋地方法院檢察署檢察官
上  訴  人  甲○○
即  被  告
選任辯護人  林明輝律師
上列上訴人因毒品危害防制條例案件，不服臺灣板橋地方法院94
年度訴字第2173號，中華民國94年11月7日第一審判決（起訴案
號：臺灣板橋地方法院檢察署94年度毒偵字第4721號；移送併案
審理案號：台灣板橋地方法院檢察署94年度毒偵字第6530號），
提起上訴，本院判決如下：
    主  文
原判決撤銷。
甲○○連續施用第一級毒品，處有期徒刑捌月。
扣案第一級毒品海洛因貳包（合計淨重參柒‧肆零公克）、及海
洛因殘渣沒收銷燬，扣案之殘渣袋壹只沒收。
    事  實
一、甲○○於民國（下同）八十九年間因施用第二級毒品案件，
    經台灣板橋地方法院八十九年度毒聲字第二三八七號裁定送
    觀察、勒戒後，認無繼續施用毒品之傾向，於八十九年四月
    二十九日由臺灣板橋地方法院檢察署檢察官以八十九年度偵
    字第七四四九號、八十九年度毒偵字第三一一０號為不起訴
    處分確定。詎其猶不知悔改，於五年內復基於施用第一級毒
    品海洛因之概括犯意，自九十四年三月間某日起至同年十月
    二十六日某時止，連續在臺北縣土城市○○○路二十二號二
    樓住處，以將第一級毒品海洛因粉末摻入香菸內吸用之方式
    ，連續施用第一級毒品海洛因多次，嗣先於同年八月十九日
    凌晨零時三十分許在臺北縣新莊市○○路一０一號前為警查
    獲，並扣得其持有之海洛因殘渣袋一只，之後又於同年十月
    二十八日凌晨四時二十分許，在台北縣板橋市縣○○道○段
    一八九號馥都飯店六樓電梯口為警查獲，並扣得其持有之海
    洛因二包（合計淨重三七‧四０公克）。
二、案經臺北市政府警察局北投分局移送臺灣板橋地方法院檢察
    署檢察官偵查起訴，及經台北縣政府警察局海山分局報請台
    灣板橋地方法院檢察署檢察官偵查後移送併案審理。
    理  由
一、前揭事實，業據上訴人即被告甲○○迭於偵、審中自白不諱
    ，兩次遭查獲時採尿液經檢驗結果，均呈可待因及嗎啡陽性
    反應，有台灣檢驗科技股份有限公司濫用藥物尿液檢驗報告
    兩紙可稽（毒偵字第四七二一號卷第三十七頁、本院卷第五
    十一頁），此外復有扣案之海洛因殘渣袋乙只、海洛因二包
    、台北市政府警察局北投分局查獲煙毒麻葯案件尿液送驗記
    錄簿影本、自願受搜索同意書、搜索扣押筆錄、台北縣政府
    警察局海山分局偵辦毒品案件採驗尿液委驗單等可按。扣案
    之海洛因二包經鑑定結果，均含第一級第六項毒品海洛因成
    分，合計淨重三七‧四０公克，純度四八‧六七﹪，純質淨
    重一八‧二０公克，亦有法務部調查局九十五年一月十日調
    科壹字第○六○○一○八六四號鑑定通知書足憑（本院卷第
    四十一之一頁），堪認被告之自白係出於自由意思且確與事
    實相符。又被告於八十九年間因施用第二級毒品案件，經台
    灣板橋地方法院八十九年度毒聲字第二三八七號裁定送觀察
    、勒戒後，認無繼續施用毒品之傾向，於八十九年四月二十
    九日由臺灣板橋地方法院檢察署檢察官以八十九年度偵字第
    七四四九號、八十九年度毒偵字第三一一０號為不起訴處分
    確定，有本院被告前案紀錄表及不起訴處分書可考，其於五
    年內再犯本件施用第一級毒品之罪，亦屬灼然。綜上所述，
    本案事證明確，被告之犯行堪予認定。
二、核被告所為，係犯毒品危害防制條例第十條第一項之施用第
    一級毒品罪。其於施用前後持有毒第一級毒品之行為，為施
    用毒品之高度行為所吸收，不另論罪。其先後多次施用第一
    級毒品之犯行，時間緊接，手段相同，又均係觸犯犯罪構成
    要件相同之罪名，顯係基於概括之犯意反覆為之，應依連續
    犯之規定論以一罪並加重其刑。被告自九十四年八月十九日
    遭查獲之後施用第一級毒品之犯行，雖未經起訴，然與經起
    訴部分之犯行有連續犯之裁判上一罪關係，為起訴效力所及
    ，本院得一併審判。
三、原判決對被告予以論科，固非無見。然查原判決未及審酌被
    告自九十四年八月十九日遭查獲之後再有施用第一級毒品之
    犯行，自有未洽。被告提起上訴求為緩刑之宣告，及檢察官
    以被告濫行上訴為由上訴請求改判更重之刑，雖均無理由，
    然原判決既有可議，仍屬無法維持，應由本院將原判決撤銷
    ，另為適法之諭知。爰審酌被告前因施用毒品案件經送觀察
    勒後，認無繼續施用毒品之傾向，而獲不起訴處分，仍不思
    戒除毒癮，復又連續施用第一級毒品海洛因多次，惟犯後坦
    承犯行，態度良好，已知悔悟，及被告之智識程度、生活狀
    況等一切情狀，量處如主文第二項所示之刑，以資懲儆。扣
    案之海洛因二包（合計淨重三七‧四０公克）及海洛因殘渣
    ，均係查獲之第一級毒品，應依毒品危害防制條例第十八條
    第一項前段規定沒收銷燬，扣案之殘渣袋乙只則為被告所有
    供犯本罪所用之物，併依刑法第三十八條第一項第二款宣告
    沒收。
四、被告雖求為緩刑之宣告，然查被告前因施用第二級毒品，經
    裁定觀察、勒戒後，認無繼續施用毒品傾向，業經檢察官就
    施用毒品犯行依法為不起訴處分確定。然被告仍不思戒慎，
    復於五年內再犯施用海洛因罪，且犯罪時間長達七月有餘，
    於七十四年八月十九日為警查獲後，仍在偵查、審判期間內
    又再度為施用海洛因之犯行，顯見自省能力薄弱，仍有賴刑
    罰教化功能協助其徹底矯治惡習之必要，故本院認被告不適
    宜為緩刑之宣告，附此指明。
據上論結，應依刑事訴訟法第三百六十九條第一項前段、第三百
六十四條、第二百九十九條第一項前段、毒品危害防制條例第十
條第一項、第十八條第一項前段、刑法第十一條、第五十六條、
第三十八條第一項第二款，判決如主文。
本案經檢察官林慶宗到庭執行職務。
中    華    民    國    95    年    3     月    31    日
                  刑事第十九庭  審判長法  官  林堭儀
                                      法  官  陳憲裕
                                      法  官  宋  祺
以上正本證明與原本無異。
如不服本判決，應於收受送達後十日內向本院提出上訴書狀，其
未敘述上訴之理由者並得於提起上訴後十日內向本院補提理由書
（均須按他造當事人之人數附繕本）。
                                      書記官  蔡慧娟
中    華    民    國    95    年    4     月     3    日
附錄：本案論罪科刑法條全文
毒品危害防制條例第10條
施用第一級毒品者，處6月以上5年以下有期徒刑。
施用第二級毒品者，處3年以下有期徒刑。


司法院資訊處製作；財團法人民間司法改革基金會備份。
